臺灣桃園地方法院刑事判決　　　　　　　 94年度易字第751號
公　訴　人　臺灣桃園地方法院檢察署檢察官
被　　　告　乙○○
指定辯護人　本院公設辯護人陳瑞明
上列被告因竊盜案件，經檢察官提起公訴（94年度偵字第9732號
）及移送併辦審理（94年度偵字第9942號），被告於準備程序進
行中為有罪陳述，檢察官聲請改依協商程序而為判決，經合議庭
評議後由受命法官獨任進行協商程序，判決如下：
    主      文
乙○○連續攜帶兇器竊盜，累犯，處有期徒刑壹年肆月，扣案鑰
匙壹把（編號：30181）沒收。
    事實及理由
一、犯罪事實：乙○○前因違反毒品危害防制條例案件，經法院
    判處有期徒刑8 月確定，於民國93年9 月14日縮短刑期執行
    完畢，仍不知悔改，復基於意圖為自己不法所有之概括犯意
    ，先後於附表編號1 至4 所示之時、地，以各編號所示之犯
    罪手法，連續竊取各編號所示之財物。並於竊得附表編號2
    所示之現金卡後，萌生為自己不法所有之意圖，基於利用自
    動付款設備詐欺之犯意，持上開竊得之現金卡於94年5 月22
    日晚間9 時28分許（檢察官移送併辦意旨書誤植為8 時5 分
    許），在桃園縣八德市○○路○ 段919 號第一商業銀行自動
    提款機，以輸入記載於該現金卡上之密碼使自動提款機辨識
    系統對真正持卡人之識別陷於錯誤之不正方法，冒領帳戶內
    之現金新臺幣五千元，得手後花用殆盡。
二、證據：
  (一)被告乙○○之自白。
  (二)證人丁○○、吳炯儒、丙○○、甲○○於警詢中之證述。
  (三)證人丁○○、吳炯儒、丙○○、甲○○出具之贓物認領保管
    單各1 紙。
  (四)贓車照片12張。
  (五)台新銀行YOUBE現金卡交易記錄查詢單1紙。
  (六)扣案鑰匙1把。
三、本件經檢察官與被告乙○○於審判外達成協商之合意且被告
    已認罪，其合意內容為：被告願受科刑範圍為有期徒刑壹年
    肆月。經查，上開協商合意並無刑事訴訟法第455 條之4 第
    1 項各款所列情形，檢察官聲請改依協商程序而為判決，本
    院爰不經言詞辯論，於協商合意範圍內為協商判決。
四、被告先後多次竊盜犯行，時間緊接，且觸犯基本構成要件相
    同之罪名，顯係基於概括犯意反覆為之，為連續犯，應依刑
    法第56條之規定論以較重之加重竊盜一罪。被告竊取現金卡
    與以不正方法由自動付款設備取得他人之物二罪間，有手段
    、目的之牽連關係，應從一重之連續加重竊盜罪處斷，應予
    敘明。
五、扣案鑰匙1 把（編號：30181）， 為被告所有而供其行竊所
    用之物，業據被告供明在卷，應依刑法第38條第1 項第2 款
    規定宣告沒收。至如附表編號1 所示之鑰匙雖為被告所有而
    供行竊所用之物，然被告供稱業已丟棄而滅失；扣案之另1
    把鑰匙（編號：C169-P）雖為被告所有，然被告堅稱並非供
    或備供行竊所用之物；如附表編號3 、4 所示扳手1 支雖為
    被告行竊所用之物，但非被告所有，是上開物品均不宣告沒
    收。
六、應適用之法條：刑事訴訟法第455 條之4 第2 項、第455 條
    之11第2 項，刑法第56條、第321 條第1 項第3 款、第339
    條之2 第1 項、第55條、第47條、第38條第1 項第2 款。
七、本判決除有刑事訴訟法第455 條之4 第1 項第1 款、第2 款
    、第4款 、第6 款、第7 款所定情形之一，或違反同條第2
    項規定者外，不得上訴。
八、如得上訴且不服本件判決，應自收受判決送達之日起10日內
    ，向本院提出上訴書狀，上訴於第二審法院。
本案經檢察官崔秉君到庭執行職務。
中　　華　　民　　國　　94　　年　　9 　　月　　14　　日
                  刑事第十一庭    法  官  魏于傑
上正本證明與原本無異。
                                  書記官  林怡君
中　　華　　民　　國　　94　　年　　10　　月　　4 　　日
附表：
┌──┬──────┬──────┬───────────────────┐
│編號│時間（民國）│地        點│犯罪手法與所得之財物                  │
├──┼──────┼──────┼───────────────────┤
│1   │94年4 月30日│桃園縣桃園市│乙○○以其所有之鑰匙1 把（未扣案，已遭│
│ 　 │上午6時許   │三民路橋下  │被告丟棄而滅失），竊取丁○○所持有而停│
│    │            │            │放於該處之車號CO-6097 號自用小客車，得│
│    │            │            │手後供己代步之用。                    │
├──┼──────┼──────┼───────────────────┤
│2   │94年5 月22日│桃園縣大溪鎮│乙○○以其所有之扣案鑰匙1 把（編號：30│
│    │晚間8 時許  │埔頂路1 段20│181 ，竊取吳炯儒所持有而停放該處之車號│
│    │            │號（檢察官移│5N-1077 號自用小客車及吳炯儒放置於車內│
│    │            │送併辦意旨書│之台新銀行YOUB E現金卡1 張（卡號：0635│
│    │            │誤載為88號）│0000000000 號）， 得手後將該車供己代步│
│    │            │            │之用。                                │
├──┼──────┼──────┼───────────────────┤
│3   │94年5 月24日│新竹市○○路│乙○○持放置於其所竊得之5N-1077 號自用│
│    │上午6 時許  │1005號前    │小客車內之客觀上對人之生命、身體、安全│
│    │            │            │構成威脅之扳手1 支，竊取丙○○所持有之│
│    │            │            │車號UP-6182 號車牌2 面，並將其中1 面懸│
│    │            │            │掛於5N－1077號自用小客車後方。        │
├──┼──────┼──────┼───────────────────┤
│4   │94年5 月28日│桃園縣八德市│乙○○持上開客觀上對人之生命、身體、安│
│    │凌晨3 時許  │忠勇街355 號│全構成威脅之扳手1 支，竊取甲○○所有之│
│    │            │前          │車號Z8- 6750號車牌1 面，並將之懸掛於5N│
│    │            │            │-1077 號自用小客車前方。              │
└──┴──────┴──────┴───────────────────┘
本案論罪科刑主要法條：
中華民國刑法第321條
犯竊盜罪而有左列情形之一者，處六月以上、五年以下有期徒刑
：
一  於夜間侵入住宅或有人居住之建築物、船艦或隱匿其內而犯
之者。
二  毀越門扇、牆垣或其他安全設備而犯之者。
三  攜帶兇器而犯之者。
四  結夥三人以上而犯之者。
五  乘火災、水災或其他災害之際而犯之者。
六  在車站或埠頭而犯之者。
前項之未遂犯罰之。
